臺灣臺中地方法院刑事判決
110年度簡上字第441號
上  訴  人  
即  被  告  楊中青



上列上訴人因竊盜案件，不服本院臺中簡易庭110年度中簡字第1
853號中華民國110年9月3日第一審刑事簡易判決（聲請案號：11
0年度偵字第24657號），提起上訴，本院管轄之第二審合議庭判
決如下：
    主    文
上訴駁回。
    犯罪事實及理由
一、本案上訴人即被告（下稱被告）楊中青於本院審理時未提出
    新證據請求調查，經本院審理結果，認第一審簡易判決認事
    、用法及量刑均無不當，應予維持，除引用第一審刑事簡易
    判決書記載之犯罪事實、證據及理由（如附件）外，並補充
    「被告於本院行準備程序時及審理時之自白」為證據。
二、被告上訴意旨略以：我有犯錯，願意接受懲罰，但我偷的物
    品只價值新臺幣400元，原審判太重，我無法接受，希望從
    輕量刑等語。
三、按關於刑之量定，係實體法上賦予法院得為自由裁量之事項
    ，苟已斟酌刑法第57條各款所列情狀，而未逾越法定刑度，
    或濫用其權限，即不得任意指摘為違法（最高法院72年台上
    字第6696號、75年台上字第7033號判例、95年度台上字第73
    15號、第7364號判決均可參照）。且在同一犯罪事實與情節
    ，如別無其他加重或減輕之原因，下級審法院量定之刑，亦
    無過重或失輕之不當情形，則上級審法院對下級審法院之職
    權行使，原則上應予尊重（最高法院85年度台上字第2446號
    判決參照）。經查，被告於本院審理時坦承本案犯行，且對
    於原審判決認定事實、所憑證據及適用法條等均不爭執（見
    本院簡上卷第63、65頁），原審認被告犯罪事證明確，適用
    刑法第320條第1項、第51條第6款、第41條第1項前段、刑法
    施行法第1條之1第1項等規定逕予簡易判決處刑，並審酌被
    告有多次竊盜前科，素行不佳，時值壯年，一再以非法手段
    竊取他人財物，守法觀念薄弱，兼衡所竊取之財物價值非鉅
    ，手段、動機及犯後態度尚可等一切情狀，3罪皆於刑法第3
    20條第1項之法定刑「5年以下有期徒刑、拘役或50萬元以下
    罰金」內，分別量處被告拘役40日，及合併定應執行之刑為
    拘役100日，並就宣告刑及執行刑均諭知易科罰金之折算標
    準，另說明沒收之依據及理由，顯已本於被告之責任為基礎
    ，具體斟酌刑法第57條所列情形而為量刑，未逾法定刑度，
    亦無過重之不當情形，依前揭說明，不得遽指為違法，本院
    應予尊重。而被告於本案犯行前方因竊盜罪經法院判處拘役
    20日，此有臺灣高等法院被告前案紀錄表乙份在卷可憑，竟
    仍於同年再為本案3次竊盜犯行，原審所為之宣告刑及執行
    刑，僅屬略施薄懲被告，量刑尚屬妥適，是以，被告以原判
    決量刑過重為由提起上訴，為無理由，應予駁回。
據上論斷，應依刑事訴訟法第455條之1第1項、第3項、第373條
、第368條，判決如主文。
本案經檢察官許景森聲請簡易判決處刑，檢察官黃元亨到庭執行
職務。   
中　　華　　民　　國　　110 　年　　11　　月　　25　　日
            刑事第八庭    審判長法  官  高思大
                                法  官  江文玉
                                法  官  王靖茹
以上正本證明與原本無異。
不得上訴。
                                書記官  廖于萱
中　　華　　民　　國　　110 　年　　11　　月　　25　　日
附件：
臺灣臺中地方法院刑事簡易判決
                                   110年度中簡字第1853號
聲　請　人　臺灣臺中地方檢察署檢察官
被　　　告　楊中青　男　民國00年0月00日生
                    身分證統一編號：Z000000000號
                    住臺中市○○區○○里○○巷0○00號
                    居臺中市○區○○路0段00號2樓之3室
上列被告因竊盜案件，經檢察官聲請以簡易判決處刑（110 年度
偵字第24657 號），本院判決如下：
    主  文
楊中青犯竊盜罪，共叁罪，各處如附表所示之刑及沒收。應執行
拘役壹佰日，如易科罰金，以新臺幣壹仟元折算壹日。
    犯罪事實及理由
一、本院認定被告之犯罪事實及證據，除證據部分補充「竊取之
    同款威士忌酒類相片5 張、離去路線簡圖」外，餘均引用聲
    請簡易判決處刑書之記載（如附件）。
二、核被告楊中青所為，均係犯刑法第320 條第1 項之普通竊盜
    罪。被告所為3 次竊盜犯行，犯意各別，行為互殊，應予分
    論併罰。爰審酌被告有多次竊盜前科（參卷附臺灣高等法院
    被告前案記錄表可參），素行不佳，仍不知悔改，時值壯年
    ，一再以非法手段竊取他人財物，守法觀念薄弱；惟兼衡所
    竊取之財物價值非鉅、手段、動機及犯後態度尚可等一切情
    狀，分別量處如附表編號1 至3 所示之刑，且定其應執行之
    刑如主文，並就宣告刑及所定之應執行刑，均諭知易科罰金
    之折算標準。
三、末查，被告所竊取威士忌酒3 瓶為其犯罪所得，且未實際合
    法發還被害人，復核無刑法第38條之2 第2 項規定之得不宣
    告沒收或得予酌減之情事，應依刑法第38條之1 第1 項前段
    規定宣告沒收，且因未據扣按，應依同條第3 項規定，併予
    諭知如全部或一部不能沒收或不宜執行沒收時，追徵其價額
    。
據上論斷，應依刑事訴訟法第449 條第1 項、第3 項、第454 條
第2 項，刑法第320 條第1 項、第51條第6 款、第41條第1 項前
段、第38條之1 第1 項前段、第3 項，刑法施行法第1 條之1 ，
逕以簡易判決處刑如主文。
中　　華　　民　　國　110 　　年　　9 　　月　　3　　日
                  臺中簡易庭    法  官  劉敏芳
以上正本證明與原本無異。
如不服本判決，應於收受送達後20日內，向本院提出上訴書狀(
應按他造當事人之人數附繕本)。
告訴人或被害人對於判決如有不服具備理由請求檢察官上訴者，
其上訴期間之計算係以檢察官收受判決正本之日期為準。
                                書記官  吳詩琳
中　　華　　民　　國　 110　　年　　9 　　月　　3 　　日
附錄本案論罪科刑法條：
中華民國刑法第320條第1項：
意圖為自己或第三人不法之所有，而竊取他人之動產者，為竊盜
罪，處 5 年以下有期徒刑、拘役或 50 萬元以下罰金。
附表：
編號 犯罪時間（民國）   宣告刑及沒收  1 109年9月29日18時27分許 楊中青犯竊盜罪，處拘役肆拾日，如易科罰金，以新臺幣壹仟元折算壹日。未扣案之威雀蘇格蘭威士忌壹瓶沒收之，於全部或一部不能沒收或不宜執行沒收時，追徵其價額。  2 同年11月2日13時12分許 楊中青犯竊盜罪，處拘役肆拾日，如易科罰金，以新臺幣壹仟元折算壹日。未扣案之威雀蘇格蘭威士忌壹瓶沒收之，於全部或一部不能沒收或不宜執行沒收時，追徵其價額。  3 同年11月9日20時38分許 楊中青犯竊盜罪，處拘役肆拾日，如易科罰金，以新臺幣壹仟元折算壹日。未扣案之帝王白牌蘇格蘭威士忌壹瓶沒收之，於全部或一部不能沒收或不宜執行沒收時，追徵其價額。 
【附件】
臺灣臺中地方檢察署檢察官聲請簡易判決處刑書        盛股
                                  110年度偵字第24657號
    被　　　告　楊中青　男　52歲（民國00年0月00日生）
                        籍設臺中市○○區○○里○○巷0○
                        00號
                        居臺中市○區○○路0段00號2樓之3
                        室
                        國民身分證統一編號：Z000000000號
上列被告因竊盜案件，已經偵查終結，認為宜聲請以簡易判決處
刑，茲敘述犯罪事實及證據並所犯法條如下：
        犯罪事實
一、楊中青意圖為自己不法之所有，分別於民國109 年9 月29日
    18時27分許、11月2 日13時12分許、11月9 日20時38分許，
    均至臺中市○區○○路0 段00號之統一超商漢華門市店內，徒
    手竊取貨架上該門市店店長許哲宇所管領之威士忌酒各1瓶
    （共3 瓶，價值共新臺幣405 元），得手後離去。嗣分別經
    許哲宇發現遭竊，均經調閱相關監視器錄影畫面，並報警處
    理，為警循線查獲。
二、案經許哲宇訴由臺中市政府警察局第二分局報告偵辦。證據
    並所犯法條
一、訊據據被告楊中青對於上揭犯罪事實坦承不諱，核與證人即
    告訴人許哲宇證述之情節相符，復有警員職務報告、相關監
    視器錄影畫面及其翻拍相片等在卷可資佐證。是被告自白核
    與事實相符，其犯嫌堪以認定。
二、核被告3 次所為，均係犯刑法第320 條第1 項之竊盜罪嫌，
    請分論併罰。被告之上揭犯罪所得，請依刑法第38條之1 第
    1 項、第3 項之規定宣告沒收之，於全部或一部不能沒收或
    不宜執行沒收時，追徵其價額。
三、依刑事訴訟法第451條第1項聲請逕以簡易判決處刑。
    此　致
臺灣臺中地方法院
中　　華　　民　　國　　110 　年　　8 　　月　　16　　日
                              檢  察  官　許景森
本件正本證明與原本無異
中　　華　　民　　國　　110 　年　　8 　　月　　23　　日
                              書  記  官  鄭尚銘
附錄本案所犯法條
中華民國刑法第320條第1項
意圖為自己或第三人不法之所有，而竊取他人之動產者，為竊盜
罪，處 5 年以下有期徒刑、拘役或 50 萬元以下罰金。